臺灣高等法院臺中分院刑事判決　　　　　　　　九十二年度上重更(一)字第五八號
　　上　訴　人
　　即　被　告　丁○○
　　選任辯護人　徐永城
　　　　　　　　蔡譯智
　　上　訴　人
　　即　被　告　丙○○
　　選任辯護人　謝錫深
　　上　訴　人
　　即　被　告　己○○
　　選任辯護人　林益輝
　　　　　　　　陳建勛　律師
右上訴人因毒品危害防制條例案件，不服臺灣台中地方法院九十一年度訴字第一四０
號中華民國九十二年二月十二日第一審判決（起訴案號：臺灣台中地方法院檢察署九
十一年度偵字第八六三七號），提起上訴，經判決後由最高法院發回更審，本院判決
如左：
      主  文
原判決關於被告丁○○販賣第一級毒品、販賣第二級毒品部分，及定應執行部分，暨
關於被告丙○○、己○○部分均撤銷。
丁○○共同連續販賣第一級毒品，處有期徒刑拾伍年，褫奪公權拾年，扣案之海洛因
拾玖包（合計淨重拾伍點玖貳公克、包裝重伍點柒肆公克）又貳包（合計淨重壹點伍
捌公克、包裝重零點肆伍公克）沒收銷燬之，監視器鏡頭壹個沒收，販賣所得新台幣
參萬玖仟元沒收，如全部或一部不能沒收時以其財產抵償之；又共同連續販賣第二級
毒品，處有期徒刑柒年拾月，扣案之安非他命拾伍包（總淨重參拾貳點肆捌公克、驗
餘總淨重參拾貳點貳捌公克）沒收銷燬之，監視器鏡頭壹個沒收，販賣所得新台幣陸
仟元沒收，如全部或一部不能沒收時以其財產抵償之。應執行有期徒刑貳拾年，褫奪
公權拾年，扣案之海洛因拾玖包（合計淨重拾伍點玖貳公克、包裝重伍點柒肆公克）
又貳包（合計淨重壹點伍捌公克、包裝重零點肆伍公克）、安非他命拾伍包（總淨重
參拾貳點肆捌公克、驗餘總淨重參拾貳點貳捌公克）沒收銷燬之；監視器鏡頭壹個沒
收，販賣所得新台幣肆萬伍仟元沒收，如全部或一部不能沒收時以其財產抵償之。
丙○○共同連續販賣第一級毒品，處有期徒刑拾參年，褫奪公權玖年，扣案之海洛因
拾玖包（合計淨重拾伍點玖貳公克、包裝重伍點柒肆公克）又貳包（合計淨重壹點伍
捌公克、包裝重零點肆伍公克）沒收銷燬之，監視器鏡頭壹個沒收，販賣所得新台幣
參萬玖仟元沒收，如全部或一部不能沒收時以其財產抵償之；又共同連續販賣第二級
毒品，處有期徒刑柒年陸月，扣案之安非他命拾伍包（總淨重參拾貳點肆捌公克、驗
餘總淨重參拾貳點貳捌公克）沒收銷燬之，監視器鏡頭壹個沒收，販賣所得新台幣陸
仟元沒收，如全部或一部不能沒收時以其財產抵償之。應執行有期徒刑拾捌年，褫奪
公權玖年，扣案之海洛因拾玖包（合計淨重拾伍點玖貳公克、包裝重伍點柒肆公克）
又貳包（合計淨重壹點伍捌公克、包裝重零點肆伍公克）、安非他命拾伍包（總淨重
參拾貳點肆捌公克、驗餘總淨重參拾貳點貳捌公克）沒收銷燬之；監視器鏡頭壹個沒
收，販賣所得新台幣肆萬伍仟元沒收，如全部或一部不能沒收時以其財產抵償之。
己○○共同連續販賣第一級毒品，處有期徒刑拾貳年，褫奪公權捌年，扣案之海洛因
拾玖包（合計淨重拾伍點玖貳公克、包裝重伍點柒肆公克）又貳包（合計淨重壹點伍
捌公克、包裝重零點肆伍公克）沒收銷燬之，監視器鏡頭壹個沒收，販賣所得新台幣
參萬玖仟元沒收，如全部或一部不能沒收時以其財產抵償之；又共同連續販賣第二級
毒品，處有期徒刑柒年肆月，扣案之安非他命拾伍包（總淨重參拾貳點肆捌公克、驗
餘總淨重參拾貳點貳捌公克）沒收銷燬之，監視器鏡頭壹個沒收，販賣所得新台幣陸
仟元沒收，如全部或一部不能沒收時以其財產抵償之。應執行有期徒刑拾柒年，褫奪
公權捌年，扣案之海洛因拾玖包（合計淨重拾伍點玖貳公克、包裝重伍點柒肆公克）
又貳包（合計淨重壹點伍捌公克、包裝重零點肆伍公克）、安非他命拾伍包（總淨重
參拾貳點肆捌公克、驗餘總淨重參拾貳點貳捌公克）沒收銷燬之；監視器鏡頭壹個沒
收，販賣所得新台幣肆萬伍仟元沒收，如全部或一部不能沒收時以其財產抵償之。
      事  實
一、丁○○曾因未指定犯人誣告罪，於民國九十年二月九日經台灣台中地方法院判處
    有期徒刑五月緩刑二年確定，現仍於緩刑期間，猶不知悔改，於九十一年二月十
    二日農曆春節前後，覓得坐落台中縣大肚鄉○○○段一八六之二地號土地上約一
    百坪之鐵皮屋後，即計畫以該鐵皮屋作為其販賣第一級毒品海洛因及第二級毒品
    安非他命之處所，並於農曆春節後，以新台幣（下同）二、三萬元之代價，委請
    不知情之電器業者陳椿棋至該鐵皮屋大門裝設監視器鏡頭，並連接到鐵皮屋內客
    廳之電視機，由監視器即可由屋內觀看大門外之動靜，復於九十一年三月二十四
    日，利用其不知情之同居女友林秀貞與屋主簽訂書面租賃契約。隨即以每月五萬
    元之代價僱請丙○○，及以無償提供海洛因及安非他命供己○○施用作為代價，
    而與丙○○、己○○共同意圖營利並基於概括之犯意聯絡，在該鐵皮屋內販賣海
    洛因及安非他命，計先後以每包二千元之價格，連續販賣海洛因予楊國南三次、
    以每包三千元之價格，連續販賣海洛因予胡文忠三次、張國堯八次，另以每包一
    千元之價格，連續販賣安非他命予庚○○二次、戊○○四次。己○○並自九十一
    年四月初某日起，晚上居住在該鐵皮屋內負責看管藏放在鐵皮屋內之海洛因及安
    非他命，丁○○則連續轉讓海洛因及安非他命給己○○施用（丁○○所犯轉讓第
    一級毒品罪及轉讓第二級毒品罪，分別經處有期徒刑一年四月及八月，均確定在
    案）。警方於四月二十二日將臺灣臺中地方法院檢察署通緝之甲○○緝獲到案，
    依其供述於九十一年四月三十日下午四時許，持搜索票至前開鐵皮屋查獲被告己○○、丙○○及丁○○，且利用鐵皮屋所裝設之監視器以守候之方式，查獲陸續
    來到該鐵皮屋欲購買毒品之楊國南、庚○○、戊○○、胡文忠、陳朝銓及張國堯
    ，並於該鐵皮屋內扣得丁○○所有供販賣之海洛因十九包（合計淨重十五．九二
    公克、包裝重五．七四公克）及丁○○所有供共同犯罪所用之監視器鏡頭一個，
    復於九十一年五月一日凌晨五時四十分許，由被告己○○帶同警方在該鐵皮屋客
    廳電視機旁查獲海洛因二包（合計淨重一．五八公克、包裝重Ｏ．四五公克）及
    安非他命十五包（總淨重三十二．四八公克、驗餘總淨重三十二．二八公克）。
二、案經台中市警察局移送臺灣臺中地方法院檢察署檢察官偵查起訴。
    理  由
一、訊據上訴人即被告丁○○、丙○○、己○○均矢口否認右揭犯行，被告丁○○辯
    稱：其不認識那些供稱要到鐵皮屋買毒品的人，不曉得他們為何會去鐵皮屋，該
    鐵皮屋是租來要批發檳榔用的倉庫，裝設監視器是要防止檳榔被竊取，亦未僱用
    丙○○，己○○係借住該鐵皮屋，其不知道扣案之海洛因及安非他命為何人所有
    ，其並未販賣海洛因及安非他命，亦未無償提供海洛因及安非他命給己○○施用
    云云；被告丙○○辯稱：其未受雇於丁○○在鐵皮屋內販賣毒品，被查獲當天是
    要去鐵皮屋內找己○○借車子，扣案之五萬元係其要帶去借給丁○○繳租金云云
    ；被告己○○則辯稱：鐵皮屋是放置檳榔的倉庫，其晚上住在鐵皮屋是要看顧檳
    榔，以免被偷，其並未販賣毒品云云。然查：
  １被告己○○業於：(1)警訊時供稱：「被查獲之第一級毒品海洛因一小包及第二級
    毒品安非他命一小包，．．是我所有之物，另外第一級毒品海洛因十九小包，．
    ．是丁○○所有之物」、「丁○○拜託我看管台中縣大肚鄉○○○段一八六之二
    號的廠房，所以才無償提供第一、二級毒品」、「丁○○因在大肚鄉○○○段一
    八六之二號的廠房內藏放為數不少第一級毒品海洛因，所以於九十一年四月八日
    開始請我看管的」、「丁○○確實以販賣毒品維生，．．丁○○有一個毒品大盤
    商供應毒品讓其販賣，但我不知道來源」、「丁○○確實在販賣毒品，．．丁○○負責向購買者收錢，丙○○專門運送毒品給購買者，我只是負責看管廠房而已
    」、「我帶同警方至．．鐵皮屋廠房內客廳電視機旁，取獲第一級毒品海洛因二
    小包．．及第二級毒品安非他命十五小包」、「取獲之第一級毒品海洛因二小包
    ．．及第二級毒品安非他命十五小包．．等毒品均是丁○○所藏放之物」、「丁○○夥同丙○○共同販賣毒品，丁○○利用台中縣大肚鄉社腳小巷一八六之二號
    鐵皮屋廠房，作為販賣毒品處所，並將毒品藏放於鐵皮屋窗外，．．丁○○負責
    在鐵皮屋廠房客廳內與購買者談價並收取現金，而後利用這段時間，由丙○○至
    鐵皮屋廠房外窗戶下，取出販售之毒品交予購買者，我則負責看管廠房勿被竊賊
    侵入而已」、「（丁○○與丙○○於該處販賣毒品多久了？）約一個月了」、「
    第一級毒品海洛因每小包以重量計約新台幣一千元至六千元不等，第二級毒品安
    非他命每小包以重量計約新台幣一千元至四千元不等」、「丙○○是受雇於丁○○，丁○○每月付給丙○○新台幣五萬元」、「丁○○與丙○○於該處販賣毒品
    ，每天由九時開始販賣毒品，二十二時結束」等語（偵查卷第三二頁至三六頁）
    ；(2)於偵查中供稱：「（誰販賣毒品？）丁○○」、「（丁○○何時起販賣毒品
    ？）九十一年三月間．．，他販賣毒品的價格一千到六千不等」、「我是借住丁○○的住處，我有看過他販賣毒品，今天被查獲的都是來向他購買毒品的」、「
    （警訊筆錄有無依你的陳述記載？）有，我有看過筆錄，都有按照我的陳述記載
    」、「（扣案之證物是否你的？）丁○○」、「（到底是誰在販賣毒品？）丁○○、丙○○及一個叫阿火的男子」等語（偵查卷第一０二頁至一０五頁）；(3)於
    原審審理時供稱：「（丁○○是否在該鐵皮屋販賣海洛因及安非他命？）是的」
    、「（現場查獲的十九包海洛因何人所有？）丁○○的」、「（你在警訊中所述
    是否實在？）都實在」、「（你在偵查中所述是否實在？）都實在」、「（何人
    在鐵皮屋內販毒？）丁○○」等語（原審卷一第一三四頁至第一三七頁）。其已
    明白供述被告丁○○確實在該鐵皮屋內販賣海洛因及安非他命，而被告丙○○則
    係以每月五萬元之代價受僱於被告丁○○在該鐵皮屋內共同販賣海洛因及安非他
    命。
  ２被告三人在前開鐵皮屋內共同販賣海洛因予楊國南、胡文忠、張國堯，及販賣安
    非他命給庚○○、戊○○之事實，業據(1)證人楊國南於警訊時證稱：「我至該廠
    房內是要找丁○○及丙○○購買毒品」、「我所施用之海洛因均是向丁○○及丙○○以每小包新台幣二千元購得，平常都我親自到今日被警方查獲之．．．廠房
    內將錢交給丁○○後，再由丙○○將海洛因毒品交給我」、「（你如何認識丁○○及丙○○？）朋友介紹認識的，總共向他們購買三次海洛因毒品」等語（偵查
    卷第七七頁至第七八頁）；(2)證人庚○○於警訊時證稱：「我之前所施用的毒品
    均是向己○○購買的，每小包第二級毒品安非他命以新台幣一千元向己○○購得
    ，我均主動至己○○住處購買，我向己○○購買過二次」等語（偵查卷第三九頁
    、第四０頁），及於原審囑託臺灣屏東地方法院訊問時證稱：「（有無在九十一
    年三月去台中縣大肚鄉○○○段一八六之二號鐵皮屋買安非他命？）有的，我總
    共買二次，每次一千元」、「（被抓的那天你去那裏作何事？）也是去買毒品，
    還沒有交涉就被抓」、「（之前在警方說安非他命跟己○○買的？）是的，我這
    二次都是跟他買的，我是指認的時候才知道他的名字叫己○○」、「（買毒品時
    還有誰在場？）有別人在場，但我不知道是誰，我都進去一下子就出來」、「（
    去買之前有無先聯絡？）沒有，當場去就有」等語（原審卷二第二三至第二六頁
    ）；(3)證人戊○○於警訊時證稱：「我之前施用之毒品安非他命，是向丙○○購
    買二次，向丁○○購買過一次，向己○○購買過一次，我向他們三人購買的安非
    他命每一小包Ｏ．四公克，是新台幣一千元，我欲購買毒品時均主動到鐵皮屋一
    八六之二號廠房內購買」等語（偵查卷第四一頁、第四二頁）；(4)證人胡文忠於
    警訊時供稱：「我之前施用的第一級毒品海洛因，是以每小包代價新台幣三千元
    ，向丁○○購來施用的，我欲購買毒品時，會主動至丁○○住處購買，我向丁○○購買過三次海洛因」等語（偵查卷第四四頁、第四五頁）；(5)證人張國堯於警
    訊時證稱：「我之前所施用的毒品海洛因是向丙○○購買四次，向丁○○購買過
    三次，向己○○購買過一次，我向他們三人購買的海洛因每小包是新台幣三千元
    ，我欲購買毒品時均主動到鐵皮屋一八六之二號廠房內購買」等語（偵查卷第五
    四頁、第五五頁）。
  ３本件係甲○○因毒品案件於九十一年四月二十二日被通緝到案後，向警供稱其毒
    品係至台中縣大肚鄉○○路○段九二五號附近一家名叫ＥＳＳＯ加油站隔壁裝設
    有監視器之鐵皮屋內所購（偵查卷第一三六頁、第一三七頁），警方乃於九十一
    年四月二十五日下午二時至同年四月二十八日晚上十一時止，至前開鐵皮屋勘察
    後發現確有安裝監視器材過濾出入人員，於九十一年四月三十日持搜索票至前開
    鐵皮屋搜索，除於被告己○○身上查獲其預備供施用之海洛因及安非他命各一小
    包外，另於現場查獲海洛因十九包，復於九十一年五月一日凌晨五時四十分許，
    由被告己○○帶同警方在該鐵皮屋客廳電視機旁查獲丁○○供販賣之海洛因二包
    及安非他命十五包，而警方至現場搜索時，有被告丙○○、己○○等人均在場，
    嗣被告丁○○、林秀貞、楊國南、庚○○、戊○○、胡文忠、陳朝銓及張國堯等
    人又陸續進入該鐵皮屋而一併被查獲等情，業據證人即執行搜索之員警黃志明、
    曾政平、蕭煙泉、蕭長生於偵查中證述綦詳（偵查卷第一四七頁至第一五０頁、
    第一六七頁至第一六九頁），並有搜索票聲請書及搜索票影本各一份、相片六張
    、勘察現場圖一份、搜索扣押筆錄影本二份附於偵查卷可按。前開查扣之海洛因
    十九包又二包及安非他命十五包，經分別送請法務部調查局及內政部警政署刑事
    警察局鑑驗結果確係毒品海洛因及安非他命，亦有法務部調查局九十一年六月十
    八日調科壹字第一二ＯＯ一一六四一號及九十一年七月十二日調科壹字第一二Ｏ
    Ｏ一一七二Ｏ號鑑定通知書各一份、內政部警政署刑事警察局九十一年九月十八
    日刑鑑字第Ｚ000000000號鑑驗通知書一份（偵查卷第二０三頁，原審
    卷一第八九頁、第二三五頁）在卷可按。另楊國南、張國堯及庚○○之尿液經送
    檢驗後均呈嗎啡（海洛因之代謝物）及甲基安非他命陽性反應，胡文忠之尿液經
    送檢驗後亦呈嗎啡（海洛因之代謝物）陽性反應，戊○○之尿液則呈甲基安非他
    命陽性反應，此有台中市衛生局煙毒尿液檢驗成績書影本一份、法務部調查局尿
    液檢驗通知書二份附卷可參，足見其等均有施用海洛因或安非他命甚明。而被告
    丁○○、丙○○及己○○均供稱不認識楊國南、庚○○、戊○○、胡文忠、陳朝
    銓及張國堯，則何以楊國南、庚○○、戊○○、胡文忠、陳朝銓及張國堯等人，
    會陸續抵達該鐵皮屋而為警查獲？對照前開尿液檢驗報告及證人陳朝銓於原審審
    理時亦證稱被查獲當時係要到該鐵皮屋購買海洛因等語，證人楊國南、庚○○、
    戊○○、胡文忠及張國堯於警訊時所證：被查獲當時係為購買毒品而前來該鐵皮
    屋等情，應與事實相符而屬可採。
  ４被告等辯稱坐落臺中縣大肚鄉○○○段一八六之二號土地上之鐵皮屋廠房，係由
    被告丁○○之同居女友林秀貞出面於九十一年三月二十四日向趙新彰所承租，固
    據證人林秀貞證述在卷，並有房屋租賃契約書影本附卷可參（偵查卷第至94頁
    ），惟證人陳椿棋於九十一年六月二十日偵查中業據到庭證稱：「有（去過現場
    圖上的鐵皮屋）。第一次是今年（即九十一年）農曆過年後去的，是丁○○帶我
    去的，他說他那裡要作倉庫，需要有監視系統，請我去看場地，並告訴我要在哪
    些地方裝設，二、三天後我就施工及估價，施工代價約二、三萬元，：：：」「
    （裝設後）有（再去過這地方）。去過的次數忘了，因為他們一遇到問題，丁○○就打電話到我店裡叫我去維修。」「當天（指九十一年四月三十日）下午三、
    四點，我過去那裡要收取維修費一萬多元，：：：」等語綦詳（偵查卷第一九九
    頁），按民國九十一年之農曆除夕為九十一年二月十一日，證人陳椿棋至上址為
    被告丁○○裝設監視系統之時間係在農曆過年後未久，亦即在九十一年二月十一
    日以後未久之二月間，甫過農曆年不久，陳椿棋即至該址為被告丁○○施工裝設
    監視系統，陳椿棋之印象常特號深刻，於裝設後迄九十一年四月三十日至上址所
    收取一萬多元之維修費時，歷時亦非久遠，於短短一個多月之期間又至該址為丁○○維修多次，記憶尤不易模糊混清，嗣於九十一年六月二十日偵查中到庭作證
    時，離九十一年四月三十日甚或同年二月中旬均非久遠，其於偵查中所證當無記
    憶不清或證述錯誤可言，至房屋租賃欲於何時正式簽訂書面契約，因人或因情況
    之不同而異，上開租賃契約及證人林秀貞所證，均不足資為有利於被告之認定，
    已無庸贅言。
  ５雖證人楊國南、張國堯、胡文忠、戊○○於原審審理時均改稱並未至該鐵皮屋購
    買毒品，警訊筆錄並不實在云云，惟(1)楊國南雖於原審審理時另證稱：「（案發
    當天為何會去鐵皮屋？）我是與我朋友朱惠美、朱惠珍到鐵皮屋去」、「我不曉
    得她們要去做什麼，她們要我載她們一程」、「（你與朱惠美、朱惠珍關係為何
    ？）朋友」等語（原審卷一第二四一頁），核與證人朱惠珍證稱：「（當天你為
    何會到那裏？）因為我媽媽乾兒子上吊自殺，他同學戊○○在檳榔攤，我就與我
    姊姊朱惠美騎摩托車到那邊，警察就把我們攔下來」、「（你當天與誰過去鐵皮
    屋？）我姐姐朱惠美」、「（你如何知道有這一間鐵皮屋？）我到戊○○的家，
    是戊○○的母親告訴我這個地方」、「我只知道楊國南是戊○○的同學，但跟他
    不熟」、「（楊國南當天有無跟你一起去？）沒有」、「（你到現場的時候，楊
    國南有無在場？）有的，他與戊○○都在那邊」等語（原審卷一第二八四頁至第
    二八六頁）完全不符；(2)證人張國堯於原審審理時證稱：「我認識丁○○」、「
    （案發當天你到鐵皮屋做何事？）之前丁○○有找過我，說鐵皮屋前面要鋪柏油
    ，要我過去估價」等語（原審卷一第二四三頁、第二四四頁），然被告丁○○於
    原審審理時業已供稱並不認識張國堯，則何以會委請張國堯至該鐵皮屋為鋪柏油
    估價？(3)證人胡文忠於原審審理時證稱：「九十一年的時候並沒有買海洛因，並
    沒有施用毒品」等語（原審卷一第一八三頁），惟證人胡文忠被查獲後所採取之
    尿液經送檢驗確呈嗎啡（海洛因之代謝物）陽性反應，已如前述，其顯然於被查
    獲之前二日內某時，仍有施用海洛因之行為甚明；(4)證人戊○○於原審審理時另
    證稱：「我那時候（即被查獲時）沒有施用（毒品）」、「我在九十一年二、三
    月的時候有聽說鐵皮屋那裏有賣毒品，我過去看看有無在賣毒品」、「（你當天
    是否要去買毒品？）我只是先去問看看有無販賣毒品」、「（你打算買什麼毒品
    ？）安非他命」等語（原審卷二第三三頁），證人戊○○於九十一年四月三十日
    下午確係前往前開鐵皮屋欲購買安非他命無誤，且證人戊○○為警查獲後所採取
    之尿液經送檢驗亦呈甲基安非他命陽性反應，業如前述，足見其確有於被查獲之
    前四日內某時，施用安非他命之犯行無疑。是證人楊國南、張國堯、胡文忠及戊○○於原審所為之證詞均有明顯瑕疵，且與事實不符，其等於原審審理時所為翻
    異，應係迴護被告之詞，顯然不足採信。
  ６查海洛因及安非他命物稀價昂，取得不易，更為政府所嚴厲查禁，苟被告丁○○
    於買賣過程中無利可圖，豈會甘冒被移送法辦之危險，平白從事販賣之理，被告
    黃俊銘就其販入及賣出毒品之價格固堅不吐實，然其所販入海洛因及安非他命之
    價格必較其出售之價格低廉，而有從中賺取買賣差價牟利之營利意圖當無可置疑
    ；另被告丙○○係以每月五萬元之代價受僱於被告丁○○，被告己○○則由被告
    丁○○無償提供海洛因及安非他命施用作為代價，而共同販賣海洛因及安非他命
    ，足見其二人亦均有營利之意圖。被告三人之所辯無非卸飾之詞，不足採信，其
    等之犯行均堪認定。
二、核被告丁○○、丙○○、己○○等三人所為，係犯毒品危害防制條例第四條第一
    項之販賣第一級毒品罪、同條例第四條第二項之販賣第二級毒品罪；被告丁○○
    、丙○○及己○○等三人間，有犯意聯絡及行為分擔，為共同正犯。被告丁○○
    等三人持有第一級毒品及第二級毒品之低度行為，分別為其販賣第一、二級毒品
    之高度行為所吸收，不另論罪。被告丁○○等三人先後多次販賣第一、二級毒品
    之犯行，時間緊接，犯罪構成要件相同，顯係分別基於概括之犯意反覆為之，為
    連續犯，應依刑法第五十六條之規定論以一罪，除法定本刑為死刑、無期徒刑部
    分依法不得加重外，並加重其刑；被告丁○○等三人所犯連續販賣第一級毒品罪
    及連續販賣第二級毒品罪，犯意各別，罪名互異，應予分論併罰。被告丁○○所
    販賣之金額僅為四萬五千元，被查獲未賣出之毒品海洛因僅為拾玖包（合計淨重
    拾伍點玖貳公克、包裝重伍點柒肆公克）又貳包（合計淨重壹點伍捌公克、包裝
    重零點肆伍公克），被告丙○○係以每月五萬元之代價受僱於被告丁○○，被告
    己○○則由被告丁○○以海洛因及安非他命供其施用作為代價，而與被告丁○○
    共同販賣海洛因，其三人就販賣海洛因部分，衡其犯罪情狀，倘依毒品危害防制
    條例第四條第一項所規定之法定最低刑度即無期徒刑予以量處，仍嫌過重，在客
    觀上足以引起一般人同情，爰依刑法第五十九條之規定酌減其刑。
三、原審以被告丁○○等三人罪證明確，予以論罪科刑，固非無見，惟原審疏未詳
    查，誤認被告三人尚以每包三千元代價，販賣證人李炎獄第一級毒品海洛因八次
    （詳如下述），就被告丁○○部分未依刑法第五十九條之規定減輕其刑，被
    告販賣予證人廖武德安非他命之次數係四次，原審誤認為三次，均有未洽，被告
    三人上訴意旨否認犯罪，指摘原判決不當，雖無理由，惟原判決既有上述可議之
    處，自應由本院予以撤銷改判，爰審酌被告三人犯罪之動機、目的、手段、其等
    品性及智識程度、被告丁○○居於犯罪之主導地位，被告丙○○及己○○則居於
    從屬地位、警方執行搜索約二小時左右之短時間內，楊國南等六人陸續抵達該鐵
    皮屋欲購買毒品，以及被告等犯罪後之態度等一切情狀，分別量處如主文所示之
    刑，就被告丁○○三人所犯販賣第一級毒品罪之性質，有宣告褫奪公權之必要，
    爰併予宣告褫奪公權；並就被告三人之宣告刑分別定應執行之刑。扣案之海洛因
    十九包（合計淨重十五．九二公克、包裝重五．七四公克）又二包（合計淨重一
    ．五八公克、包裝重Ｏ．四五公克）及安非他命十五包（總淨重三十二．四八公
    克、驗餘總淨重三十二．二八公克），係查獲之毒品，應依毒品危害防制條例第
    十八條第一項前段之規定諭知沒收銷燬之；另扣案之監視器鏡頭一個，係供被告
    三人販賣毒品所用之物，及被告三人共同販賣海洛因之所得為三萬九千元，販賣
    安非他命之所得約為六千元，應分別依毒品危害防制條例第十九條第一項之規定
    諭知沒收，販賣毒品所得現金如全部或一部不能沒收時，以其財產抵償之。至扣
    案之塑膠分裝袋九大包（扣押物品清單誤載為八包），每大包內均有小塑膠袋一
    百個，係自被告丁○○使用之車號ＯＫ－四Ｏ二九號自小客車內取出，被告丁○○辯稱係預備供其母親分裝藥丸之用，且經其母親陳勤於原審審理時證述在卷（
    原審卷一第二八六頁至第二八九頁），該等塑膠袋均尚未拆封使用，有前開內政
    部警政署刑事警察局鑑驗通知書可按（原審卷一第二三五頁），且與扣案之海洛
    因及安非他命所使用之塑膠袋不同，亦經原審當庭勘驗屬實，是並無何證據足以
    證明該等塑膠袋係被告丁○○預備供分裝毒品販賣之用；扣案之己○○所持有行
    動電話三支、小夾子一支，並無何證據足以證明係供販賣毒品所用；另扣案之被
    告丙○○所有五萬元，亦無何證據證明係被告丁○○所給付之報酬或販賣毒品所
    得及供販賣毒品所用，以及扣案之被告丙○○所有之安非他命塑膠吸管一支，應
    係其施用毒品所用之物，亦與本案無關，均不予宣告沒收。
四、公訴意旨另以：被告丁○○、丙○○、己○○共同意圖營利，於九十一年三月間
    起，基於概括之犯意，先後以每包二千元之價格，販賣海洛因予陳朝銓多次，甲○○共約七、八次左右，因認被告丁○○、丙○○、己○○三人另涉有此部分之
    販賣第一級毒品罪嫌云云。
  １公訴人認為被告三人涉有此部分之犯行，係以證人陳朝銓及甲○○二人於警詢及
    偵查、原審時之供證為論據；訊據被告三人堅決否認有此部分犯行。
  ２經查：
  (1)證人甲○○雖於警訊中供稱：「我之前施用毒品時，均會到台中縣大肚鄉○○路
    ○段九二五號附近一家叫ＥＳＳ加油站隔壁的鐵度屋內，向綽號『老大』之男子
    購買第一級毒品海洛因來施用」、「綽號『老大』之男子真實姓名我並不清楚，
    ．．年約四十歲左右、一七０公分、平頭、微胖。」「我向其購買約十次第一級
    毒品海洛因來施用過。」等語（偵查卷第一三六頁、第一三七頁）於偵查中供稱
    ：「從九十一年三月間開始去鐵皮屋向他們購買，我大概總共向他們買過七、八
    次」等語（偵查卷第一三七、第一六七頁），於原審供稱：「我是到大肚山下沙
    田路上買的，大肚往王田方向我們相約在一個加油站，綽號『老大』者會把毒品
    拿出來賣給我。」「（是否在場之三位被告賣毒品給你？）不是他們三位。」、
    「（是何人與你接洽？）綽號『老大』的人。」、「買毒品過去一點的地方有一
    間廟，在那裡可以找到『老大』」等語（原審卷第一宗第一七六至第一八二頁）
    ，非但未指認被告三人販賣海洛因，反而另指係綽號「老大」之人所販賣，此外
    復查無其他積極證據足認被告三人有此部分犯行。
  (2)證人陳朝銓於原審審理時證稱：「（有無到台中縣大肚鄉○○○段一八六之二號
    之鐵皮屋購買過海洛因？）我當天要去買就被查獲了，是朋友告訴我到那裏可以
    買到毒品」、「（以前有無在該處買過海洛因？）沒有」、「（有無到鐵皮屋買
    過海洛因？）之前沒有，當天是第一次去」、「（是否認識己○○？）我不認識
    」等語（原審卷一第三七三頁、第三七四頁），明確證述未曾至前開鐵皮屋內買
    過海洛因。則關於被告等三人被訴販賣毒品予陳朝銓、甲○○等部分之事實，除
    證人陳朝銓、甲○○二人各自先後不一之供述外，經查並無其他積極證據足以證
    明被告三人有此部犯行，惟公訴人認為此部分與前開論罪科刑部分，有裁判上一
    罪之連續關係，爰不另為無罪判決之諭知。
據上論結，應依刑事訴訟法第三百六十九條第一項前段、第三百六十四條、第二百九
十九條第一項前段，毒品危害防制條例第四條第一項、第二項、第十八條第一項前段
、第十九條第一項，刑法第十一條前段、第二十八條、第五十六條、第五十九條、第
五十一條第五款、第三十七條第二項，判決如主文。
本案經檢察官乙○○到庭執行職務。
中      華      民      國      九十三      年      四    月     八     日
                                   臺灣高等法院臺中分院刑事第十庭
                                         審判長法  官  林  照  明
                                               法  官  王      銘
                                               法  官  林  清  鈞
右正本證明與原本無異。
如不服本判決應於收受送達後十日內向本院提出上訴書狀，其未敘述上訴之理由者並
得於提起上訴後十日內向本院補提理由書（均須按他造當事人之人數附繕本）。
   書記官  許  哲  禎
中     華     民     國     九十三     年      四      月     十五      日
附錄論罪科刑法條：
毒品危害防制條例第四條第一項：製造、運輸、販賣第一級毒品者，處死刑或無期徒
                              刑；處無期徒刑者，得併科新臺幣一千萬元以下罰
                              金。
                      第二項：製造、運輸、販賣第二級毒品者，處無期徒刑或七
                              年以上有期徒刑，得併科新臺幣七百萬元以下罰金
                              。
                                                                        Ｆ
